臺灣雲林地方法院交通事件裁定　　　　　　　　　　九十二年度交聲字第一八九號
　　移 送機 關　公路總局雲林監理站
　　異　議　人　甲○○原名徐.
右列受處分人因違反道路交通管理處罰條例案件，對於移
日雲監裁字第裁７２－ＫＡＣ０１２２１４號、７２－ＫＡＣ000000－0號裁
決書之處分，聲明異議，本院裁定如左：
        主  文
異議駁回。
        理  由
一、聲明異議意旨略以：裁決書所載在道路上蛇行並非蓄意連續違規，道路交通管理
    處罰條例第四十三條第四項、第四十三條第一項第一款規定是否處罰過重，適用
    法條有誤，請求裁定撤銷受處分人徐雲妃、甲○○之處分，從輕處罰徐雲妃，甲
    ○○另為適當之裁定；異議人甲○○於民國九十二年七月二十八日購入車號ＫＨ
    －九０三二號中古車，於同年七月三十日發現車子故障，便前往斗六市○○路順
    盛輪胎行修車，測試車輛時，行車約一百公尺左右，路邊突然有貓衝出，為避免
    撞及小貓導致三角架螺絲斷裂影響車子平衡，讓後方警車誤以為閃避動作是在道
    路蛇行，但本人實無蓄意連續蛇行，若因此造成不便，敬請諒察。異議人並提出
    車行修車之估價單與發票為證。
二、按受處分人不服第八條主管機關所為之處罰，得於接到裁決書之翌日起二十日內
    ，向管轄地方法院聲明異議，道路交通管理處罰條例第八十七條第一項定有明文
    ；又交通法庭認聲明異議不合法律上之程式或其異議權已經喪失者，應以裁定駁
    回之，但其不合法律上之程式可補證者，應定期命為補正，逾期不補正者，即予
    駁回，道路交通案件處理辦法第十八條亦規定甚明。本件異議人甲○○同時對二
    份裁決書之處分聲明異議，關於移送機關九十二年十月二十二日雲監裁字第裁７
    ２－ＫＡＣ000000－0號裁決書之處分，受處分人係徐雲妃，此有該份裁
    決書在卷可稽，顯然，異議人於該處分中並非受處分人，依據上述規定，其對於
    該處分自無權聲明異議，其對該處分聲明異議，自不合法律上之程式，且無從為
    補正之諭知，就此部分，應予駁回。
三、至於移送機關九十二年十月二十二日雲監裁字第裁７２－ＫＡＣ０１２２１４號
    裁決書處分，係認異議人在道路上蛇行而違反道路交通管理處罰條例第四十三條
    第一項第一款之規定。經查：
(一)、對於駕車蛇行之事實，異議人到庭陳稱：因車子剛買第三天發現不穩，牽去修理
    ，修理後修車行叫我開開看，我從修車行內開車出來直行，不到一百公尺處看見
    一隻貓跑出來，我彎一下很用力，之後停紅綠燈時，警察就過來說我蛇行；修車
    是換三項底盤的東西，當時開車是修好後要試車，車行要我試車看會不會有其他
    毛病，當時見到貓時我是轉二下（指方向盤轉二下），轉出去再轉回來，當時車
    速約三、四十公里等語。亦即，異議人是因為底盤出問題致車輛不穩而前往修車
    ，其後為警舉發時，異議人是處於試車之狀態而行駛於道路上。證人吳孟城即本
    件舉發之員警則到庭證稱：我們在大學路右轉文化路後，發現駕駛人由內側車道
    轉向外側車道，再由外側車道轉向內側車道，再轉進外側車道，然後右轉回內側
    車道，在內側車道三次，再外側車道二次，共轉了五次，我們才加速往前攔下異
    議人，當時我們沒有看見一隻貓，異議人當時有說他去修車，他要試車，我們告
    訴他道路不是試車的地方，這樣Ｓ蛇行危險，不是如異議人所稱只有轉了二次，
    我們攔下時，異議人當時也沒有抗辯他轉了二次沒有蛇行，當時異議人的前面有
    車輛，後面就是我們，沒有擋到視線，我們可以看得很清楚等語。對此，異議人
    雖抗辯稱其未轉那麼多次，但異議人坦承其當時係向警方說在試車，其未對警方
    當時告知的蛇行提出質疑，又坦承當時其前方是有車輛，後方有警方人員之車輛
    ，自應認證人吳孟城上述證詞與被告相符部分，均係真實。異議人雖於庭訊中否
    認其當時行車之用意是為了測試車子底盤穩不穩，但其對如何試車一事，則語焉
    不詳，無法提出合理說明，對於如何能於夜間九時許可以看見路旁冒出之貓隻，
    異議人表示是突然看到，但對於突然冒出的貓隻大小，異議人又改稱沒有注意看
    ，是被嚇到。由上可見，異議人所謂突見貓隻而轉方向盤的陳述，是有不少疑點
    ，證人吳孟城亦證稱其看不出來當時異議人的臉色當時是被嚇到等語，再者，若
    異議人係被貓嚇到而轉方向盤，衡情也只是在原車道上突轉方向盤致車輛有些許
    抖動搖晃而已，怎會整台車斜進切入旁邊車道後，又再轉切進入原車道內；於警
    方告知蛇行之情時，異議人又何以亦未在第一時間向警方表明是為躲避突然出現
    之貓隻所致，以上各情，均啟人疑竇，實難相信異議人之陳述為真，反而彰顯證
    人吳孟城之上述證詞係屬實情。
(二)、證人趙文松即當時修車店之老闆則到庭證明異議人於當晚七點多是有牽車修理，
    修理部分係在三角架的螺絲、拉桿、腳座，修車原因係因異議人的車輛會左右搖
    晃，車輛修好是有要異議人出去試車等情無誤。對於異議人是否可能藉著左右搖
    晃方向盤來試測其車子不穩之狀況有無改善一節，證人趙文松則證述：也有可能
    他是會以這樣的方法來試看看車子是否好一點，正常的狀況我們會稍微試一下，
    看看有沒有什麼問題，有人也會晃方向盤來試，哪裡有問題會試哪裡等語。由證
    人趙文松之證詞，再參諸異議人當時確實是處於試車之狀況，當信異議人原係因
    車輛不穩送修後，為測試車輛底盤之穩定度，而藉著於道路上左右Ｓ蛇行之方式
    來確定車輛不穩的情況是否修理完善。從而，異議人於舉發違規時地確實有蛇行
    之違規行為，應可認定。其聲明異議認非蓄意連續蛇行云云，當不足取。就此部
    分，移送機關依據舉發違規通知書之事實，並適用道路交通管理處罰條例第四十
    三條第一項第一款、第六十三條第一項、違反道路交通管理事件統一裁罰標準表
    等規定，裁罰異議人新台幣一萬八千元，並記違規點數三點，於法無違。
(三)、綜上，異議人對其違規蛇行之處分聲明異議，是屬無理由，自亦應予駁回。
四、據上論斷，應依道路交通管理處罰條例第八十七條第二項、道路交通案件處理辦
    法第十八條、第十九條，裁定如主文。
中      華      民      國      九十三      年      四    月    十三    日
                                         臺灣雲林地方法院刑事第五庭
                                             法  官  侯廷昌
右正本證明與原本無異。
如不服本裁定，應於裁定送達後五日內向本院提出抗告狀。
                                             書記官  黃秋萍
中      華      民      國      九十三      年      四    月    十三    日
